臺灣桃園地方法院刑事交通事件裁定　　 94年度交聲字第396號
原裁決機關　交通部公路總局新竹區監理所中壢監理站
異　議　人　甲○○
即受處分人
上列異議人因違反道路交通管理處罰條例案件，對於交通部公路
總局新竹區監理所中壢監理站民國94年8 月16日所為之裁決處分
（原處分案號：壢監裁字第裁53-DA0000000號），聲明異議，本
院裁定如下：
    主  文
異議駁回。
    理  由
一、聲明異議意旨略以：違規地點桃園縣中壢市○○路公共游泳
    池大門前，未鋪設人行道或紅磚道，且大門前貼有" 泳客免
    費停車，非泳客加收100 元" 之告示，很明顯的提示大門前
    可以停車；且該處另外有他人停放車輛，卻未遭取締，執法
    有欠公平，爰聲明異議云云。
二、按汽車，係指在道路上不依軌道或電力架線而以原動機行駛
    之車輛（包括機器腳踏車）；汽車臨時停車時，應依左列規
    定：(一)橋樑、隧道、圓環、障礙物對面、鐵路平交道、人行
    道、行人穿越道、快車道等處，不得臨時停車；汽車停車時
    ，應依左列規定：(一)禁止臨時停車處所不得停車，道路交通
    安全規則第2 條第1 項第1 款、第111 條第1 項第1 款、第
    112 條第1 項第1 款分別定有明文。又人行道係指為專供行
    人通行之騎樓、走廊，及劃設供行人行走之地面道路，與人
    行天橋及人行地下道，道路交通管理處罰條例第3 條亦有明
    文。從而，在專供行人通行之騎樓此禁止臨時停車處所，不
    得停車，至為明確。次按，汽車駕駛人停車時，有左列情形
    之一者，處新臺幣（下同）6 百元以上1 千2 百元以下罰鍰
    ：(二)在禁止臨時停車處所停車者；道路交通管理處罰條例關
    於車輛所有人之處罰，如應歸責於車輛駕駛人者，處罰車輛
    駕駛人，同條例第56條第1 項第1 款、第85條第2 項分別規
    定甚明。
三、本件異議人即受處分人甲○○於民國94年5 月15日中午12時
    1 分許，駕駛案外人宋博秀所有之車牌號碼9S-2368 號小客
    車停放在桃園縣中壢市○○路「中壢市游泳池」前騎樓內，
    為桃園縣政府警察局交通隊拍照採證後製單舉發，嗣經交通
    部公路總局新竹區監理所中壢監理站以異議人違反道路交通
    管理處罰條例第56條第1 項第1 款，依同條例第85條第2 項
    規定，駕駛人裁處罰鍰9 百元之事實，有桃園縣政府警察局
    桃警局交字第DA0000000 號舉發違反道路交通管理事件通知
    單、交通部公路總局新竹區監理所中壢監理站壢監裁字第裁
    53-DA0000000號違反道路交通管理事件裁決書各1 紙及證人
    即舉發本件違規員警李禎城於本院調查時庭呈違規採證照片
    2 幀存卷可憑。
四、異議人固不否認其駕駛之車牌號碼9S-2368 號小客車，於94
    年5 月15日12時1 分許停放在中壢市○○路「中壢市游泳池
    」前騎樓內事實，惟辯稱：違規地點中壢市○○路公共游泳
    池大門前，未鋪設人行道或紅磚道，且門前貼有" 泳客免費
    停車，非泳客加收100 元" 之告示，很明顯的提示大門前可
    以停車云云。但查：觀諸上開違規採證照片內容，車牌號碼
    9S-2368 號小客車停放之處所係在建築物之騎樓內，而騎樓
    乃專供行人通行之處所，禁止臨時停車，亦不得停車，已如
    前述。縱異議人辯稱該游泳池門前貼有" 泳客免費停車，非
    泳客加收100 元" 之告示乙節縱屬實，然其將所駕駛之小客
    車停放在禁止臨時停車而不得停車之處所，已違反首揭交通
    法規之規定，甚為顯然。遑論該告示係業者私設告示，已據
    證人李禎城於本院調查時證述明確在卷。況異議人於本院調
    查時亦陳稱：該游泳池業者已停業等情，故異議人在騎樓下
    停車，顯違上開交通法規。異議人之汽車停放地點既為騎樓
    ，而騎樓本即不得臨時停車，無待另設禁止停車標線，異議
    人自不得以該處經已停止營業業者私設告示，而主張免責。
    則異議人以上開情詞置辯，諉無足採。至於他處有違規停車
    ，警員若有取締不力情形，乃警員應否負行政責任問題，受
    處分人之違規責任，仍無從據以免除。從而原處分機關據以
    依法處分，核無違誤。本件異議為無理由，應予駁回。
據上論斷，應依道路交通案件處理辦法第19條，裁定如主文。
中　　華　　民　　國　　94　　年　　8 　　月　　30　　日
                  刑事第五庭    法　官　邱滋杉
以上正本證明與原本無異。
如不服本裁定，應於送達後5 日內，向本院提出抗告狀（應附繕
本）。
                                書記官　高文靜
中　　華　　民　　國　　94　　年　　8 　　月　　30　　日
